【裁判字號】    91,訴,1686
【裁判日期】    920613
【裁判案由】    毒品危害防制條例
【裁判全文】
臺灣桃園地方法院刑事判決                        九十一年度訴字第一六八六號
    公  訴  人  臺灣桃園地方法院檢察署檢察官
    被      告  甲○○
右列被告因違反毒品危害防制條例案件，經檢察官提起公訴（九十一年度毒偵字第二
四六五號），及移
一九號）本院判決如左：
    主  文
甲○○連續施用第一級毒品，處有期徒刑玖月，扣案海洛因壹包驗餘淨重玖點捌伍公
克沒收銷燬之；又連續施用第二級毒品，處有期徒刑捌月，扣案安非他命包驗餘淨
重合計肆陸點貳陸肆公克沒收銷燬之、吸食器壹個沒收。應執行有期徒刑壹年月
，扣案海洛因壹包驗餘淨重玖點捌伍公克、安非他命包驗餘淨重合計肆陸點貳陸
肆公克沒收銷燬之、吸食器壹個沒收。
    事  實
一、甲○○前於民國八十五年間因違反麻醉藥品管理條例案件，經本院判處有期徒刑
    四月，於八十五年七月十三日易科罰金執行完畢（不構成累犯），再於八十七年
    間復因違反麻醉藥品管理條例案件，經本院判處有期徒刑七月，經上訴臺灣高等
    法院，於審理期間，毒品危害防制條例修正通過，經臺灣高等法院依修正後之毒
    品危害防制條例規定，裁定將甲○○送觀察、勒戒後，認無繼續施用毒品傾向，
    於八十七年十二月三十一日以八十七年度上易字第四六０六號為免刑判決，詎甲
    ○○並未戒斷施用毒品惡習，再於九十年間因毒品案件，經本院裁定送觀察、勒
    戒後，認有繼續施用毒品傾向，經裁定送強制戒治，並由檢察官聲請簡易判決處
    刑（嗣經本院改依通常程序審理），本院於九十一年一月二十八日以九十年度易
    字第二七一六號判處有期徒刑七月，並於九十一年三月三十日判決確定，惟甲○
    ○仍未戒絕施用毒品習慣，於停止戒治付保護管束期間，另起施用第一級毒品海
    洛因及第二級安非他命之概括犯意，自九十一年九月十五日十四時起各回溯九十
    六小時內之某時起至九十二年一月三日採尿時點各回溯九十六小時內某時止，在
    桃園縣平鎮市○○街五十二號等處，多次非法施用第一級毒品海洛因及第二級毒
    品安非他命，嗣於：(一)九十一年九月十五日十一時四十分許，在桃園縣平鎮市○
    ○街五十二號查獲，並在其身上查獲黑色置物包一個（內有綽號「阿強」不詳姓
    名年籍之人託其保管之安非他命九包驗餘淨重一五點七０八一公克、分裝袋二十
    二個、吸管二支、電子秤一台，此部分另涉犯持有第二級毒品罪嫌，應由檢察官
    另案處理）。(二)九十一年十一月十日二十二時許，在桃園縣中壢市○○路一一七
    號七樓之四號為警查獲。(三)九十二年一月三日十五時許，在桃園縣中壢市○○○
    路一五一號七樓之三十一為警查獲，扣得其所有供施用之海洛因一包驗餘淨重九
    點八五公克、安非他命三包驗餘淨重合計四六點二三六四公克及其所有供施用第
    二級毒品安非他命所用之吸食器一個。
二、案經桃園縣警察局中壢分局報請臺灣桃園地方法院檢察署檢察官偵查起訴及移送
    併辦。
    理  由
一、訊據被告甲○○對於右揭時、地分別施用第一級毒品海洛因及第二級毒品安非他
    命之事實，坦承不諱，並有毒品海洛因、安非他命及供施用毒品所用之吸食器一
    個扣案可佐，而被告歷次為警查獲後所採集之尿液經送檢驗結果，確分別呈嗎啡
    及安非他命陽性反應，有桃園縣衛生局不法藥物尿液檢定書三份在卷可稽；按海
    洛因係嗎啡經化學合成之半人工合成品，其藥（毒）性高於嗎啡，經吸食或注射
    進入人体，藉由人體代謝系統之新陳代謝，分解成藥（毒）性較低之嗎啡，由尿
    液排出人體，故於尿液中，以嗎啡成份檢出，此有憲兵司令部七十九年六月一日
    （七九）鑑驗字第○二七三號函、八十年六月十七日（八○）鑑驗字第二八一五
    號函，暨法務部調查局八十年三月二十八日（八○）發技一字第一八九八號函可
    稽，為本院審理所已知，又服用海洛因後二十四小時內，約有服用量之百分之八
    十排泄於尿液中，其於尿液中可檢出之最長時限，受施用劑量、施用方式、個人
    體質及其代謝情況等因素影響，因個案而異，一般可檢出之最長時限為服用後二
    至四天。有行政院衛生署管制藥品管理局九十一年十月二十一日管檢字第一一一
    ００二號函可稽；又一般人施用第二級毒品安非他命後距採集尿液可得驗出甲基
    安非他命時間最長不會超過九十六小時，亦有行政院衛生署藥物食品檢驗局八十
    一年藥檢壹字第○○一五六號函可參。被告於九十一年九月十五日第一次為警查
    獲，九十一年十一月十日第二次為警查獲，及九十二年一月三日第三次為警查獲
    後所採集之尿液經檢驗結果既均呈嗎啡及安非他命陽性反應，且被告復供承其有
    多次施用海洛因及安非他命行為，足徵其自九十一年九月十五日十四時回溯九十
    六小時起，至九十二年一月三日採尿時點回溯九十六小時內某時止，確有施用多
    次第一、二級毒品海洛因及安非他命行為無訛。
二、查被告前於八十七年間因違反麻醉藥品管理條例案件，經本院判處有期徒刑七月
    ，經上訴臺灣高等法院，於審理期間，毒品危害防制條例修正通過，經臺灣高等
    法院依修正後之毒品危害防制條例規定，裁定將甲○○送觀察、勒戒後，認無繼
    續施用毒品傾向，於八十七年十二月三十一日以八十七年度上易字第四六０六號
    為免刑判決，復於九十年間因毒品案件，經本院裁定送觀察、勒戒，認有繼續施
    用毒品傾向，經裁定送強制戒治，並由檢察官聲請簡易判決處刑（嗣經本院改依
    通常程序審理），經本院於九十一年一月二十八日以九十年度易字第二七一六號
    判處有期徒刑七月，並於九十一年三月三十日判決確定，有臺灣高等法院被告前
    案紀錄表一份在卷可稽，被告三犯毒品危害防制條例第十條之罪，事證明確，犯
    行堪以認定，應予依法論科。
三、核被告所為，係犯毒品危害防制條例第十條第一項、第二項之施用第一、二級毒
    品罪，其持有毒品海洛因及安非他命係為供施用，其持有之低度行為，應為其施
    用之高度行為所吸收，不另論罪，又被告先後多次施用第一、二級毒品海洛因、
    安非他命，均時間緊接，方法相同，所犯係構成要件相同之罪，顯均係基於概括
    犯意反覆為之，均應依刑法第五十六條規定論以連續犯一罪，並加重其刑，所犯
    上開二罪，犯意各別，行為互殊，應予分論併罰。移送併辦部分雖未據檢察官起
    訴，惟併辦部分既與起訴部分有連續犯裁判上一罪關係，為起訴效力所及，本院
    自應併予審理。又被告雖供承其自九十一年二月二十一日停止戒治出所後，約二
    、三個月後即有施用毒品行為云云，惟查被告所供述之該部分犯行除被告之自白
    外，並無其他證據足以佐證，自不得以被告之自白為其犯罪之唯一證據，因之，
    此部分之犯行尚不足證明，併予敘明。爰審酌被告施用毒品之動機、目的、手段
    ，犯行所生之危害，已曾因相同犯行經觀察、勒戒及強制戒治等處遇，及因施用
    毒品犯行經法院判處徒刑確定，猶未能使其知所省惕，根絕施用毒品惡習，足徵
    其沾染甚深，及犯後態度，坦承犯行等一切情狀，分別量處如主文所示之刑，並
    定其應執行刑。扣案海洛因一包驗餘淨重九點八五公克、安非他命三包驗餘淨重
    合計四六點二三六四公克（即事實一、(三)），經送檢驗結果確為毒品海洛因、安
    非他命，有法務部調查局鑑驗通知書及國防部憲兵司令部刑事鑑識中心鑑驗通知
    書各一份在卷可稽，應依毒品危害防制條例第十八條第一項前段規定，諭知沒收
    銷燬之，扣案吸食器一個為被告所有供施用毒品安非他命所用之物，已據被告供
    承在卷，應依刑法第三十八條第一項第二款宣告沒收。
四、末查，被告於九十一年九月十五日十一時四十分許，在桃園縣平鎮市○○街五十
    二號為警查獲時（九十一年度毒偵字第二四六五號），當時在其身上腰部查獲黑
    色置物包一個（內有安非他命九包驗餘淨重一五點七０八一公克、分裝袋二十二
    個、吸管二支、電子秤一台）等情，為被告坦承在卷，並有照片一幀存卷可參，
    經訊之被告供承該黑色置物包為其友人綽號「阿強」男子所有，「阿強」因怕警
    路檢，於查獲前一日託其保管，其並無取之施用等情（見本院九十二年一月二十
    七日、三月十日、五月二十六日審理筆錄），則被告既未以扣案之毒品施用，其
    持有該部分之毒品安非他命，顯另涉犯毒品危害防制條例第十一條第二項之持有
    第二級毒品罪嫌，此部分應由檢察官另為偵查，而扣案之毒品安非他命等物，被
    告既未施用，且非被告所有，則該部分扣案物自宜於另案審理時處理，併予敘明
    。
據上論斷，應依刑事訴訟法第二百九十九條第一項前段，毒品危害防制條例第十條第
一項、第二項、第十八條第一項前段，刑法第十一條前段、第五十六條、第五十一條
第五款、第三十八條第一項第二款，判決如主文。
本案經檢察官林秀敏到庭執行職務。
中      華      民      國      九十二      年    六      月    十三    日
                                臺灣桃園地方法院刑事第一庭
                                    法  官    黃  斯  偉
右正本證明與原本無異。
如不服本判決，應於判決送達後十日內向本院提出上訴狀( 應附繕本 )，上訴於
臺灣高等法院。
                                    書記官    李  珈  慧
中      華      民      國      九十二      年     六     月    十七    日
論罪法條之依據：
毒品危害防制條例第十八條
查獲之毒品及專供製造或施用毒品之器具，不問屬於犯人與否，均沒收銷
燬之。但合於醫藥或研究之用者，得不予銷燬。
前項合於醫藥或研究用毒品或器具之管理辦法，由法務部會同行政院衛生
署定之。
毒品危害防制條例第十條
施用第一級毒品者，處六月以上五年以下有期徒刑。
施用第二級毒品者，處三年以下有期徒刑。


司法院資訊處製作；財團法人民間司法改革基金會備份。
